# 请教陈版，保理合同资产证券化业务中涉及到保理利息的处理？

提问人：lambeka7 时间：2019-10-10 18:10:15
陈版，假设一个融资租赁公司的保理业务，金额 4 亿，融资租赁公司采用折扣付款形式，即向保理融资方支付 3.8 亿元，保理融资方在一年后向融资租赁公司支付 4 亿元。请教陈版，现在一般资产证券化的方式是基础资产的金额为3.8亿资产还是 4 亿。基础资产是3.8亿或者 4 亿，对应的2000 万元利息收入是否都不应进行账务处理？利息收入对应的增值税融资租赁公司是否应理解为代收代付？

回答人：chenyiwei
该项基础资产在融资租赁公司的初始计量金额为实际支付的价款，即 3.8亿元。正常情况下，该 2000 万元应在一年融资期间确认为利息收入。在资产证券化情形下，应取决于相关交易条款，特别是注意判断基础资产转移能否终止确认。